【裁判字號】    97,聲,2138
【裁判日期】    971218
【裁判案由】    聲請定其應執行刑
【裁判全文】
臺灣高等法院臺中分院刑事裁定          97年度聲字第2138號
聲  請  人  臺灣高等法院臺中分院檢察署檢察官
受  刑  人  甲○○
上列聲請人因受刑人數罪併罰有二裁判以上，聲請定其應執行之
刑（九十七年度執聲字第一六八二號），本院裁定如下：
    主  文
甲○○所犯如附表所示之罪視為減刑後之刑期，詳如附表所載，
應執行有期徒刑壹年玖月。
    理  由
一、按刑法第二條第一項所規定，關於新舊法比較適用，係指被
    告行為後法律有變更，而其所涉犯之案件，法院尚未為裁判
    者而言，如法院已裁判確定，即無其適用，此觀該法條之規
    定自明。因此，數罪併罰，有二裁判以上，而依刑法第五十
    一條之規定定其應執行刑時，除裁判確定前犯數罪，其中一
    罪在新法施行前者外，如各罪於法律變更前均已判決確定，
    而於法律變更後始合併定執行刑時，即應依原確定裁判時所
    適用之法律定其應執行刑。如均有易科罰金或易服勞役之情
    形者，合併定執行刑後，關於易科罰金、易服勞役亦應依原
    確定裁判所諭知之標準折算，並不生新舊法比較適用問題（
    最高法院九十六年度臺非字第一０二號判決要旨參照）。本
    件受刑人所犯數罪，均在九十五年七月一日即修正刑法施行
    前已為裁判確定，依前述最高法院判決意旨，仍依原確定判
    決適用之法律，即修正前刑法之規定，定其應執行之刑；次
    按依中華民國九十六年罪犯減刑條例，其中第八條第一項「
    依本條例應減刑之罪，已經判決確定尚未執行或執行未完畢
    者，由檢察官或應減刑之人犯聲請最後審理事實之法院裁定
    之」之規定，聲請減刑，倘應減刑之罪已判決確定者，應以
    於該減刑條例施行之日，尚未執行或執行未完畢者為限，如
    於該條例施行之前，其刑已執行完畢者，即無再予減刑之可
    言。然刑法第七十九條之一第一項規定：「二以上徒刑併執
    行者，第七十七條所定最低應執行之期間，合併計算之。」
    同法條第三項規定：「依第一項規定合併計算執行期間而假
    釋者，前條第一項規定之期間，亦合併計算之。」則二以上
    有期徒刑併執行之情形，倘經許其假釋出獄者，其報請許可
    假釋所須最低應執行之期間，既應合併計算，且假釋之殘刑
    期間，亦應合併計算之，其期間即無從區分。依此，二以上
    有期徒刑併執行時，不論其所執行之期間是否已逾其中一罪
    之刑期，均應認為尚未執行完畢（最高法院九十七年度臺非
    字第三四六號判決意旨參照）；再按緩刑或假釋中之人犯，
    於中華民國九十六年罪犯減刑條例施行之日起，視為已依同
    條第一項規定減其宣告刑，毋庸聲請裁定減刑，此觀諸中華
    民國九十六年罪犯減刑條例第二條第二項規定即明。又因假
    釋中受刑人受有保護管束之宣告，其原受宣告之數罪刑，既
    全部或部分符合減刑規定，並視為減刑，即應就視為減刑後
    之刑，另定其應執行刑，俾便縮短其保護管束期間之執行，
    以免剝奪其視為減刑之利益，故應予准許，就受刑人全部或
    部分視為減刑並符定執行刑之數罪，另定其應執行刑（臺灣
    高等法院九十七年度第一次刑事庭庭務會議決議參照），從
    而檢察官就受刑人所犯全部或部分視為減刑並符合定執行刑
    之數罪，於該全部或部分之罪視為減刑後，就該數罪向法院
    聲請合併定其應執行之刑時，受刑人保護管束期間縱已屆滿
    ，惟減刑後另定執行刑，若可使受刑人之期滿日提前，就受
    刑人日後若再犯罪是否為累犯或可否為緩刑之宣告，因仍有
    法律上之實益，故為受刑人之利益計，仍應准許之，以上合
    先敘明。
二、受刑人甲○○因違反修正前肅清煙毒條例、麻醉藥品管理條
    例等罪，經本院各判處如附表所示之刑，並定其應執行刑為
    有期徒刑三年六月確定在案，於八十二年二月二十六日入監
    執行；嗣因另案再犯修正前肅清煙毒條例等四罪，分經法院
    判處罪刑並確定在案，再由臺灣高等法院高雄分院於八十四
    年二月二十八日以八十四年度聲字第一０五號裁定將上開四
    罪就有期徒刑部分合併定其應執行刑為有期徒刑十二年六月
    確定，二案接續執行；受刑人後於八十九年二月二十三日因
    縮短刑期假釋出監，假釋期間並付保護管束，而該保護管束
    則於前開減刑條例施行後之九十七年五月二十日始行期滿未
    經撤銷視為執行完畢等情，有上開裁定及臺灣高等法院被告
    前案紀錄表在卷可憑，依上開中段說明，本件受刑人所犯如
    附表所示各罪，於九十六年七月十六日前開減刑條例施行時
    ，尚在假釋付保護管束期間內而未執行完畢，應堪認定。按
    中華民國九十六年罪犯減刑條例第二條第二項前段規定：「
    緩刑或假釋中之人犯，於本條例施行之日起，視為已依前項
    規定減其宣告刑，毋庸聲請裁定減刑。」從而受刑人本件所
    犯如附表所示各罪，均應視為已依上開減刑條例規定減為如
    附表所示各罪視為減刑後之刑期；又依上開後段說明，本件
    檢察官就受刑人所犯如附表所示各罪所處之刑及視為減得之
    刑，聲請定其應執行之刑時，受刑人保護管束期間固已屆滿
    ，惟因減刑後另定執行刑，致受刑人之期滿日可提前，就受
    刑人日後若再犯罪是否為累犯或可否為緩刑之宣告，仍有其
    法律上之實益存在，故為受刑人之利益計，仍應予准許。是
    本院審核認其聲請為正當，應定其應執行之刑。
三、爰依刑事訴訟法第四百七十七條第一項，中華民國九十六年
    罪犯減刑條例第二條第二項前段，刑法第五十三條、修正前
    刑法第五十一條第五款，裁定如主文。
中    華    民    國    97    年    12    月    18    日
            刑事第九庭    審判長法  官  江  德  千
                                法  官  賴  妙  雲
                                法  官  許  旭  聖
以上正本證明與原本無異。
不得抗告。
                                書記官  紀  美  鈺
中    華    民    國    97    年    12    月    19    日
      受刑人甲○○（視為減刑）定應執行刑案件一覽表
┌──────────┬─────────────┬─────────────┐
│編              號  │           1              │            2             │
├──────────┼─────────────┼─────────────┤
│罪              名  │      肅清煙毒條例        │    麻醉藥品管理條例      │
├──────────┼─────────────┼─────────────┤
│宣      告      刑  │     有期徒刑3年2月       │       有期徒刑7月        │
│(保安處分/褫奪公權) │                          │                          │
├──────────┼─────────────┼─────────────┤
│視為減刑後之刑期    │     有期徒刑1年7月       │     有期徒刑3月15日      │
├──────────┼─────────────┼─────────────┤
│犯   罪   日   期   │    81.05月下旬某日       │80.05月間某日起至81.5.28  │
│   年   月   日     │                          │                          │
├──────────┼─────────────┼─────────────┤
│偵查（自訴）機關    │        彰化地檢          │        彰化地檢          │
│年 度  及  案 號    │81年度偵字第3858、4961號  │81年度偵字第3858、4961號  │
├─┬────────┼─────────────┼─────────────┤
│最│法          院  │        中高分院          │       中高分院           │
│後├────────┼─────────────┼─────────────┤
│事│案          號  │  81年度上訴字第2079號    │  81年度上訴字第2079號    │
│實├────────┼─────────────┼─────────────┤
│審│判  決  日  期  │        81.10.30          │        81.10.30          │
├─┼────────┼─────────────┼─────────────┤
│確│法          院  │        中高分院          │       中高分院           │
│定├────────┼─────────────┼─────────────┤
│判│案          號  │  81年度上訴字第2079號    │  81年度上訴字第2079號    │
│決├────────┼─────────────┼─────────────┤
│  │判決 確定 日期  │        81.10.30          │        81.10.30          │
├─┴────────┼─────────────┼─────────────┤
│所   犯    法   條  │ 肅清煙毒條例第9條第1項   │麻醉藥品管理條例第13條之1 │
│                    │                          │第2項第4款                │
├──────────┼─────────────┼─────────────┤
│合於96年罪犯減刑條例│     第2條第2項前段       │     第2條第2項前段       │
├──────────┼─────────────┼─────────────┤
│                    │彰化地檢81年度執字第1871號│彰化地檢81年度執字第1871號│
│備                註├─────────────┴─────────────┤
│                    │                 編號1、2符合數罪併罰                 │
└──────────┴───────────────────────────┘


司法院資訊處製作；財團法人民間司法改革基金會備份。
